台灣台中地方法院刑事判決　　　　　　　94年度訴字第3701號
公　訴　人　台灣台中地方法院檢察署檢察官
被　　　告　甲○○
 　　　　　　　　　 國民
上列被告因毒品危害防制條例案件，經檢察官提起公訴（94年度
毒偵字第5971號），經本院合議庭裁定，由受命法官依法獨任進
行簡式審判程序判決如下：
    主  文
甲○○施用第一級毒品，累犯，處有期徒刑捌月；又施用第二級
毒品，累犯，處有期徒刑月，扣案之第二級毒品安非他命壹包
（毛重一點一公克），沒收銷燬之；應執行有期徒刑拾月，扣案
之第二級毒品安非他命壹包（毛重一點一公克），沒收銷燬之。
    事  實
一、甲○○素行極為不佳，前曾犯竊盜、違反槍砲彈藥刀械管制
    條例、違反麻醉藥品管理條例、違反藥事法、違反毒品危害
    防制條例、偽造文書等罪，其中於民國（下同）九十年間所
    觸犯違反毒品危害防制條例罪，經本院判處應執行有期徒刑
    一年四月確定，並於九十三年十一月二十日因縮短刑期執行
    完畢；甲○○復曾因施用毒品案件，經台灣台中地方法院檢
    察署檢察官向本院聲請強制戒治，經本院裁定令入戒治處所
    施以強制戒治，於九十一年九月二十四日執行完畢釋放，詎
    猶不知悔改，於上開強制戒治執行完畢釋放後五年內，復基
    於施用第一級毒品海洛因之犯意，於九十四年九月七日下午
    十三時許在其台中縣梧棲鎮○村里○○街一一一巷五十號住
    處，以將第一級毒品海洛因摻在香煙日內吸食之方式施用第
    一級毒品海洛因一次。甲○○另基於施用第二級毒品安非他
    命之犯意，於九十四年九月七日晚上二十時許在其前開住處
    ，以將第二級毒品安非他命置於玻璃球內燒烤產生煙霧再吸
    食之方式，施用第二級毒品安非他命一次。嗣於九十四年九
    月八日凌晨零時十分，在臺中市○區○○街四九六巷十八號
    前為警攔檢查獲，並當場自其攜帶香菸盒內扣得第二級毒品
    安非他命一包（毛重一點一公克）。
二、案經臺中市警察局第二分局報請臺灣台中地方法院檢察署檢
    察官偵查起訴。
    理  由
一、按除被告所犯為死刑、無期徒刑、最輕本刑為三年以上有期
    徒刑之罪或高等法院管轄第一審案件者外，於前條第一項程
    序進行中，被告先就被訴事實為有罪之陳述時，審判長得告
    知被告簡式審判程序之旨，並聽取當事人、代理人、辯護人
    及輔佐人之意見後，裁定進行簡式審判程序，刑事訴訟法第
    二百七十三條之一第一項定有明文。本件被告所犯係死刑、
    無期徒刑、最輕本刑為三年以上有期徒刑以外之罪，其於準
    備程序中就被訴事實為有罪之陳述，且經審判長告知被告簡
    式審判程序之旨，並聽取公訴人及被告之意見後，本院合議
    庭認為適宜而裁定由受命法官獨任進行簡式審判程序，合先
    敘明。
二、上揭事實，業據被告甲○○於本院審理時，坦承不諱，並有
    被告所有之第二級毒品安非他命一包（毛重一點一公克）扣
    案足資佐證，而被告為警查獲，經警採其尿液送請私立中山
    醫學大學附設醫院藥物濫用檢測中心檢驗結果，檢出甲基安
    非他命及嗎啡均呈陽性反應，此有該檢測中心九十四年九月
    二十二日第0000000號尿液篩檢檢驗報告一份在卷可
    憑。此外，復有相片二幀、現場圖一張、及被告之刑案資料
    查註紀錄表、臺灣高等法院被告全國前案紀錄表各一紙附卷
    可稽。查被告曾因施用毒品案件，經本院裁定令入戒治處所
    施以強制戒治，於九十一年九月二十四日執行完畢釋放，亦
    有法務部全國施用毒品案件紀錄表一份在卷可考，被告於強
    制戒治執行完畢釋放後未滿五年，再為本件施用毒品犯行，
    足認被告甲○○自白，核與事實相符，堪予採信，事證至臻
    明確，被告甲○○違反毒品危害防制條例犯行均洵堪認定。
三、按海洛因、安非他命分別係毒品危害防制條例第二條第二項
    第一款、第二款所定之第一級毒品、第二級毒品，不得非法
    施用，是核被告甲○○所為，係犯毒品危害防制條例第十條
    第一項、第二項之施用第一級毒品罪及施用第二級毒品罪。
    被告施用第一、二級毒品前後持有第一、二級毒品之低度行
    為，應分別為其施用第一、二級毒品之高度行為所吸收，均
    不另論罪。被告所犯施用第一級毒品、施用第二級毒品罪二
    罪之間，犯意各別，行為互殊，應予分論併罰。查被告甲○
    ○前曾於九十年間觸犯違反毒品危害防制條例罪，經本院判
    處應執行有期徒刑一年四月確定，並於九十三年十一月二十
    日因縮短刑期執行完畢，此有臺灣台中地方法院檢察署刑案
    資料查註紀錄表一份在卷可按，其於五年之內再犯有期徒刑
    以上之本罪，係屬累犯，均應依刑法第四十七條之規定，加
    重其刑。爰審酌被告甲○○犯罪之動機、目的、手段、品行
    極為不佳，詳如前述，此有台灣台中地方法院檢察署刑案資
    料查註紀錄表一份在卷可按，被告曾有施用毒品不良素行，
    經執行完畢後，仍不知警惕，再次施用毒品，經強制戒治後
    ，仍不知悔改警惕，猶繼續施用毒品不輟，情節非輕，有失
    政府制定毒品危害防制條例之立法美意，本不宜寬貸，惟此
    乃自戕且容易成癮之行為，從另一角度觀察，應視同病人看
    待，及犯後已坦承犯行，態度良好等一切情狀，分別量處如
    主文所示之刑，並定其應執行刑，以資懲儆。至於扣案之第
    二級毒品安非他命一包（毛重一點一公克），依毒品危害防
    制條例第二條第二項第二款之規定，屬第二級毒品，不問屬
    於犯人與否，爰依毒品危害防制條例第十八條第一項前段之
    規定，宣告沒收銷燬之。
據上論斷，應依刑事訴訟法第二百九十九條第一項前段、第二百
七十三條之一第一項，毒品危害防制條例第十條第一項、第二項
、第十八條第一項前段，刑法第十一條、第五十一條第五款、第
四十七條，判決如主文。
中　　華　　民　　國　　94　　年　　12　　月　　13　　日
                  刑事第八庭    法　官　洪俊誠
以上正本證明與原本無異。
如不服本判決，應於判決送達後十日內向本院提出上訴狀，上訴
於臺灣高等法院臺中分院(須附繕本)。
                                書記官　蕭榮峰
中　　華　　民　　國　　94　　年　　12　　月　　13　　日
附錄論罪科刑實體法條文：
毒品危害防制條例第十條：
施用第一級毒品者，處六月以上五年以下有期徒刑。
施用第二級毒品者，處三年以下有期徒刑。
